# 其他非流动负债- 合同负债

提问人：Ryan_q 时间：2023-02-02 08:23:
@chenyiwei，陈版主，其他非流动负债把将于下一年度结转损益的部分确认为流动负债一样。是否意味着，符合其他非流动负债（即超过一年以上的合同）列报为其他非流动负债后后续计量均只需以其他非流动负债列示，不存在重分类至合同负债的可能？
望陈版主指导！

回答人：chenyiwei
理论上是这样，即最初列报为“其他非流动负债”的合同负债，后续随着时间流逝等原因，在某个资产负债表日距离其结转收入的预计时间已不满一年时，在该资产负债表日的报表中应列报为“一年内到期的非流动负债”。但实务中未见到过此类列报方式，也不排除并入“合同负债”项目中列报了。